【裁判字號】    99,簡,43
【裁判日期】    990331
【裁判案由】    就業服務法
【裁判全文】
高雄高等行政法院簡易判決
                                        99年度簡字第43號
原      告  甲○○
被      告  嘉義市政府
代  表  人  乙○○  市長
上列當事人間就業服務法事件，原告不服行政院勞工委員會中華
民國98年11月27日勞訴字第0980024012號訴願決定，提起行政訴
訟，本院判決如下：
    主  文
原告之訴駁回。
訴訟費用由原告負擔。
    事實及理由
一、緣原告非法媒介印尼籍逃逸外勞ANI YUNENGSIH(下稱ANI君
    ，護照號碼：AA344831)、ANDARING SRI(下稱AND君，護照
    號碼：AB629600)、OKTARI YENI(下稱O君，護照號碼：AB69
    2668)、YUANAH(下稱Y君，護照號碼：AB718800)及SUNIRRIA
    WATI(下稱S君，護照號碼：AA352182)等5名外勞(下稱系爭5
    名外勞)，於其開設之永收卡拉OK(地址：嘉義市○○路517
    巷17號，下稱永收卡拉OK)從事坐檯陪酒等工作，案經被告
    審查屬實，乃依就業服務法第45條、第64條第1項規定，以
    民國98年6月9日府社勞字第09816020583號裁處書，處原告
    罰鍰新台幣(下同)10萬元。原告不服，提起訴願，遭決定駁
    回，遂提起本件行政訴訟。
二、本件原告主張略以：原告之屋(嘉義市○○路517巷17號)為1
    老舊房舍，實無開設卡拉OK營業之條件，為鄰居、朋友來訪
    時，顧及原告水電開銷而建議裝設確實無誤。且因友人攜伴
    ( 印尼籍女子)前來，原告不清楚，也難以清楚其來歷，此
    由本案已經台灣嘉義地方法院檢察署(下稱嘉義地檢署)檢察
    官不起訴處分而認原告並無違法之行為可證。至訴願決定書
    內所稱之警方調查筆錄，實因原告當時緊張、心急而陷於錯
    誤所為之陳述等語。並聲明求為判決訴願決定及原處分均撤
    銷。
三、被告則以：原告乃永收卡拉OK(未經立案)之負責人，案發現
    場，除見系爭5名外勞在旁陪酒外，亦搜出外勞坐檯紀錄表
    ；於警方筆錄中，系爭5名外勞皆承認受僱於其他兩名非法
    雇主，而在現場取悅客人以賺取費用，當時原告也坦承系爭
    5名外勞為其所外調之小姐，每有客人至店消費時，原告除
    收取包廂錢外，還從每位小姐坐檯費中抽成。另案發現場，
    訴外人馬春安等3名客人皆承認到該店就是要消費外籍女子
    ，且此類消費並非首次，每次消費金額(含小姐坐檯費、包
    廂錢及酒錢等)皆付給原告。故此，原告違反就業服務法第
    45條規定甚明等語置辯。並聲明求為判決駁回原告之訴。
四、本件第一段所載事實，已經兩造分別陳明在卷，並有被告社
    會處談話紀錄、查獲行方不明外籍勞工案件通知書、嘉義市
    警察局第一分局臨檢(檢查)現場記錄表、調查筆錄、被告98
    年6月9日府社勞字第09816020583號裁處書等附原處分卷及
    訴願卷可稽，自堪認定。原告雖以前詞爭執，惟查：
（一）按「除本法另有規定外，外國人未經雇主申請許可，不得
      在中華民國境內工作。」「任何人不得媒介外國人非法為
      他人工作。」「(第1項)違反第45條規定者，處新台幣10
      萬元以上50萬元以下罰鍰。5年內再違反者，處1年以下有
      期徒刑、拘役或科或併科新台幣60萬元以下罰金。」分別
      為就業服務法第43條、第45條及第64條第1項所明定。
（二）經查，系爭5名印尼籍外勞ANI君、AND君、O君、Y君及S君
      均為經其雇主書面通知逃逸，現屬行方不明之外勞，此有
      外勞居留資料查詢單、內政部警政署外僑入出境資料查詢
      單附原處分卷(第41-42頁、62-63頁、70-71頁、77-78頁
      、84-85頁)可稽。次查，據原告於96年10月18日及同年12
      月11日嘉義市警察局第一分局調查筆錄陳稱：「(問：該5
      名逃逸外勞既然不是你的小姐，為何會在你所開設之永收
      卡拉OK那從事與客人坐檯陪酒唱歌呢？)該5名外勞都是我
      外調的小姐，就是有人來唱歌喝酒需要小姐時我才打我家
      電話調小姐的。」「(問：該5名外勞是你向誰調的小姐？
      該人年籍資料及聯絡電話？)該5名外勞是分向不同老闆所
      調的，其中2名是向1名姓邱男子(綽號阿註)所調，而另3
      名是向1名唐姓男子所調，而邱姓男子聯絡電話是000000
      0000‧‧‧唐姓男子電話0000000000。」「(問：警方經
      通知行動電話門號0000000000使用人為周啟仁(現改名為
      周帛霖)，是否為你所說載3名印尼逃逸外籍女子唐姓男子
      ？)正確，是他沒錯。」「(問：你是如何與邱阿註等人拆
      帳及如何分錢？)小姐每小時坐檯費600元，我從中抽取每
      小時100元，而其餘500元就由邱阿註等人所得，而我每次
      都是客人消費完後向客人收取包廂錢及小姐坐檯費後再將
      小姐坐檯費轉交邱阿註等人。．．．我是今年10月初開始
      開設永收卡拉OK店至今天，我總共向邱阿註等人調過約7
      至8次小姐．．．。」「(問：警方製作筆錄時是否依你自
      由意識下陳述而製作之筆錄，而無以強暴脅迫之方式取供
      ？)我所製作之筆錄是依我自由意識下所陳述，警以合法
      方式取供。」「(以上所說是否實在？是否有補充意見？)
      實在，沒有意見補充。」等語綦詳，核與查獲當時在永收
      卡拉OK消費之客人林俊宏於96年10月17日及馬春安、黃水
      文於同年月18日於警詢時陳述當時警方共查獲5名外國籍
      小姐正從事坐檯陪酒，其等各已來過永收卡拉OK數次，都
      是先打電話給永收卡拉OK的老闆，表明要外籍女子坐檯陪
      酒，該店會提供外籍女子坐檯陪酒等情相符。復經證人即
      當日坐檯陪酒之系爭5名外勞於96年10月18日接受警方調
      查時，其中ANI君陳述略以：「警方查獲我時當時在場還
      有其他4名印尼籍逃逸外勞‧‧‧經警方提供相片開車帶
      我去上班的老闆是邱阿註‧‧‧我工作地點不一定，但是
      今天遭查獲之永收卡拉OK是我最常去上班地點‧‧‧，我
      現在與一同遭警查獲的外勞ANDARING SRI共2人住一起‧
      ‧‧ANDARING SRI與我一同受雇邱阿註從事坐檯陪酒工作
      ‧‧‧。」及O君陳述略以：「我今天是由我的老闆開車
      帶我去該店坐檯陪酒‧‧‧永收卡拉OK店的老闆是有客人
      時打電話給我的老闆，然後老闆再開車帶我們去坐檯陪酒
      ‧‧‧。」以及Y君陳述略以：「我今天是由我的老闆開
      車帶我去該店坐檯陪酒‧‧‧永收卡拉OK店的老闆是有客
      人時打電話給我的老闆，然後老闆再開車帶我們去坐檯陪
      酒‧‧‧。」及S君陳述略以：「我今天是由我的老闆開
      車帶我去該店坐檯陪酒‧‧‧永收卡拉OK店的老闆是有客
      人時打電話給我的老闆，然後老闆再開車帶我們去坐檯陪
      酒‧‧‧。」等語在卷，有上開調查筆錄、通聯調閱查詢
      清冊附原處分卷(第29-32頁、37-39頁、43-51頁、54-90
      頁、98-150頁)可稽。查原告上述於警詢之調查筆錄既是
      在其自由意識下所陳述，所述內容核與當日消費者林俊宏
      、馬春安、黃水文及上述外勞所述情節相符，並有現場照
      片附原處分卷（第36頁）可佐，參以訴外人邱阿註、周帛
      霖（原名周啟仁）違反就業服務法第57條第1款經被告依
      同法第63條第1項裁罰部分，分經渠等提起訴願，亦經行
      政院勞工委員會另案決定駁回其等訴願確定，有各該裁處
      書及訴願決定書附本院卷可參。則相互參證，足見原告及
      上述消費客人及外勞等陳述之上開情節與事實相符，可以
      採信。是被告據以認定原告有媒介系爭5名外勞非法為訴
      外人邱阿註、周帛霖從事坐檯陪酒工作，即非無據。原告
      主張其並無開設卡拉OK店營業，而其上開於警詢時之調查
      筆錄係在緊張、心急而陷於錯誤之陳述云云，顯係卸責之
      詞，不足採信。
（三）至於原告主張本案業經嘉義地檢署檢察官不起訴處分乙節
      ，固有嘉義地檢署97年度偵字第1149號、97年度偵緝字第
      169號不起訴處分書附訴願卷可稽。惟查，上開刑事案件
      所涉者乃系爭5名外勞在永收卡拉OK坐檯陪酒，是否因此
      使訴外人周帛霖、邱阿註涉犯刑法第231條第1項圖利使人
      為猥褻之行為、第231條之1第1項、第2項圖利強制使人為
      猥褻之行為、第296條第1項使人為奴隸、第296條之1第1
      項、第2項買賣人口為性交或猥褻之行為等罪嫌，及是否
      因此使原告犯刑法第231條第1項意圖使人為猥褻之行為。
      然核上開刑罰構成要件與本件行政罰之構成要件不同，且
      檢察官偵查結果，係以無積極證據證明系爭5名外勞已居
      於類似奴隸之不自由地位、或遭買賣、質押或有從事何等
      猥褻之行為，因認渠等所為與上開刑事法條之構成要件不
      合，故而對之為不起訴處分，換言之，檢察官並非以原告
      未從事媒介系爭5名外勞非法為邱阿註及周帛霖工作為其
      不起訴處分之理由，有該不起訴處分書附訴願卷（第20、
      21頁）可資參照。是上開不起訴處分結果，自與原告本件
      違反之行政法上義務規定無涉，原告執此不起訴處分書，
      爭執其並無本件違反就業服務法第45條之違章行為云云，
      亦無可採。
五、綜上所述，原告之主張並無可採。被告以原告違反就業服務
    法第45條規定，依同法第64條第1項規定裁處原告最低罰鍰
    10萬元，並無違誤；訴願決定予以維持，亦無不合。原告提
    起本件訴訟，求為撤銷，為無理由，應予駁回，並不經言詞
    辯論為之。又本件事證已明，兩造其餘攻擊防禦方法，核與
    判決結果不生影響，爰不再逐一論述，附此敘明。
六、據上論結，本件原告之訴為無理由，依行政訴訟法第236條
    、第233條第1項、第98條第1項前段，判決如主文。
中    華    民    國    99    年     3    月   31     日
              高雄高等行政法院第二庭
                              法  官  簡  慧  娟
以上正本係照原本作成。
如不服本判決，應於送達後20日內，向本院提出上訴狀並表明上
訴理由，如於本判決宣示後送達前提起上訴者，應於判決送達後
20日內補提上訴理由書（須按他造當事人人數附繕本）。
中    華    民    國    99    年     3    月   31     日
                              書記官  涂  瓔  純
附註：
行政訴訟法第235條（第1項、第2項）：
對於適用簡易程序之裁判提起上訴或抗告，須經最高行政法院之
許可。
前項許可，以訴訟事件所涉及之法律見解具有原則性者為限。


司法院資訊處製作；財團法人民間司法改革基金會備份。
